【裁判字號】    97,抗,514
【裁判日期】    970530
【裁判案由】    毒品危害防制條例
【裁判全文】
臺灣高等法院刑事裁定                   97年度抗字第514號
    抗  告  人
    即  被  告  甲○○
上列抗告人即被告因毒品危害防制條例案件，不服臺灣桃園地方
法院中華民國97年4月18日裁定（97年度審訴字第176號），提起
抗告，本院裁定如下：
    主  文
抗告駁回。
    理  由
一、原裁定意旨以：
（一）按協商判決除有刑事訴訟法第455條之4第1項第1款：於本
      院訊問程序終結前，被告撤銷協商合意或檢察官撤回協商
      聲請者；第2款：被告協商之意思非出於自由意志者；第4
      款： 被告所犯之罪非第455條之2第1項所定得以聲請協商
      判決者；第6款： 被告有其他較重之裁判上一罪之犯罪事
      實者；第7款： 法院認應諭知免刑或免訴、不受理者情形
      之一，及違反同條第2項： 法院應於協商合意範圍內為判
      決；法院為協商判決所科之刑， 以宣告緩刑、2年以下有
      期徒刑、拘役或罰金為限之規定者外，不得上訴；又原審
      法院認為上訴為法律上不應准許，應以裁定駁回之，刑事
      訴訟法第455條之10第1項及第362條前段分別定有明文。
（二）本件被告於原審法院審理中自白犯行，經檢察官與被告、
      指定辯護人就被告願受科刑之範圍於審判外進行協商，經
      當事人雙方合意且被告認罪後，由檢察官聲請原審法院改
      依協商程序而為判決，並陳明：被告就施用第一級毒品部
      分願受有期徒刑10月又15日，施用第二級毒品部分願受有
      期徒刑8月又15日，應執行有期徒刑1年5月又15日等語 ，
      而原審院復就所協商合意向被告確定係出於自由意志（均
      見原審卷第36頁），是本件協商程序並無何違誤之處，先
      予敘明。
（三）查本件被告、檢察官並未撤銷協商合意或撤回協商之聲請
      ，被告協商之意思亦係出於其自由意志，另被告亦無其他
      較重之裁判上一罪之犯罪事實、或法院認應諭知免刑或免
      訴、不受理之情， 被告所犯之罪亦為刑事訴訟法第455條
      之2第1項所定得以聲請協商判決者，協商判決判處被告之
      刑度亦係於協商合意範圍內為之等情，均有原審法院協商
      程序筆錄在卷可憑。揆諸前開說明，被告上訴意旨既未敘
      明何以符合刑事訴訟法第455條之10第1項但書所列得為上
      訴之法定要件，故其上訴自屬違背法律上之程式，應予裁
      定駁回，經核並無違誤。
二、抗告人即被告抗告意旨略以：被告原計畫接受美沙冬替代療
    法戒毒，且被告已前往行政院衛生署桃園療養院以上開療法
    戒毒，醫囑並建議繼續追蹤治療，有診斷證明書為憑。原審
    就被告施用第一級毒品部分量刑過重，且判令被告入監服刑
    時間長達10月有餘，根本不能達成戒除施用海洛因之目的。
    抗告人雖曾就施用海洛因之刑度於原審進行協商，但該協商
    結果實與被告本意有違。原審裁定駁回被告上訴，顯有違誤
    ，爰依法提起抗告，請求撤銷原裁定。
三、經查：本件被告既已於原審法院審理中自白犯行，且出於自
    由意志進行協商，則本件原審所為協商程序並無違誤。而刑
    事訴訟法第455條之10第1項已就協商判決得提起上訴之情形
    ，詳加規定，原審於協商範圍內所為量刑之輕重，顯非協商
    判決得提起上訴之事由。被告僅因就出於自己自由意志下所
    進行之協商結果不甚滿意，即率爾提起上訴，顯與法定要件
    不合。至被告原擬計畫接受替代療法、入監服刑是否可達戒
    除毒癮等情，均與原審所為協商判決有無違誤無涉，自不得
    據此為提起上訴之理由。依上所述，足見被告提起本件抗告
    ，並無理由，應予駁回。
據上論結，應依刑事訴訟法第412條，裁定如主文。
中    華    民    國    97    年    5    月    30     日
              刑事第４庭    審判長法  官  沈宜生
                                  法  官  鄭水銓
                                  法  官  周煙平
以上正本證明與原本無異。
不得再抗告。
                                  書記官  蕭麗珍
中    華    民    國    97    年    6     月    3     日


司法院資訊處製作；財團法人民間司法改革基金會備份。
